【裁判字號】    94,易,558
【裁判日期】    950127
【裁判案由】    違反毒品危害防制條例
【裁判全文】
臺灣屏東地方法院刑事判決               94年度易字第558號
公  訴  人  臺灣屏東地方法院檢察署檢察官
被      告  甲○○
                    （另案臺灣屏東監獄竹田分監執行中）
上列被告因違反毒品危害防制條例案件，經檢察官提起公訴（94
年度毒偵字第2388號），茲因被告就被訴事實為有罪之陳述，經
告知簡式審判程序意旨，並聽取公訴人及被告之意見後，本院合
議庭裁定由受命法官獨任依簡式審判程序審理，判決如下：
    主  文
甲○○連續施用第二級毒品，累犯，處有期徒刑壹年肆月。扣案
第二級毒品甲基安非他命貳小包含包裝袋（驗後毛重共計壹點肆
貳公克）沒收銷燬之。
    事  實
一、甲○○前因犯恐嚇取財罪未遂及詐欺罪，經臺灣桃園地方法
    院以89年度易字第1857號判處有期徒刑10月、4 月，應執行
    有期徒刑1 年，於民國90年6 月12日入監執行，依指揮書於
    91年4 月8 日期滿執行完畢。又其前因施用毒品，經依法院
    裁定於93年6 月1 日送觀察、勒戒，嗣因認無繼續施用之傾
    向，於93年6 月25日獲釋出所執行完畢，竟不知悔改，於5
    年內復基於施用第二級毒品之概括犯意，自94年4 月間某日
    起，至94年7 月31日晚間10時30分許止，連續以置入玻璃球
    吸食器（已於查獲前經丟棄而滅失）內燒烤並吸入其煙霧之
    方式，每日3 次之頻率，在臺北縣新莊市○○路152 巷47號
    4 樓及臺北市○○街○ 段「金麗麗旅館」等處，施用第二級
    毒品甲基安非他命多次。嗣於94年8 月1 日凌晨2 時30分許
    ，與劉彥誠（另案檢察官偵辦中）共乘車號ZV－0255號自用
    小客車，在臺北縣板橋市○○路3 號前為警查獲，扣得其所
    有甲基安非他命2 小包（驗後毛重共計1.432 公克），並經
    採尿送驗呈甲基安非他命陽性反應。
二、案經臺北縣警察局海山分局報告臺灣板橋地方法院檢察署檢
    察官偵查呈由臺灣高等法院檢察署令轉臺灣屏東地方法院檢
    察署檢察官偵查起訴。
    理  由
一、前揭連續施用第二級毒品甲基安非他命之犯罪事實，業據被
    告甲○○於本院審理時自承不諱，並有扣案透明晶體2 小包
    （驗後毛重共計1.432 公克）在卷，經臺灣檢驗科技股份有
    限公司以氣相層析質譜儀法（GC／MS）檢驗結果，呈甲基安
    非他命陽性反應，有該公司94年9 月29日，編號CH/2005/90
    720 號濫用藥物檢驗報告附卷可稽。又其前揭時地為警查獲
    後，經採尿送臺灣檢驗科技股份有限公司以氣相層析質譜儀
    法（GC／MS）檢驗結果，亦呈安非他命類（含安非他命及甲
    基安非他命）陽性反應，有該公司94年8 月18日，編號CH/2
    005/80152 號濫用藥物尿液檢驗報告附卷可憑，上開報告均
    為鑑定機關本於專業知識及以精密儀器測試後所得之結論，
    自可憑信。被告甲○○自白施用甲基安非他命，堪信與事實
    相符。
二、查被告甲○○前因施用毒品，經依法院裁定於93年6 月1 日
    送觀察、勒戒，嗣因認無繼續施用之傾向，於93年6 月25日
    獲釋出所執行完畢，有臺灣高等法院被告前案紀錄表、臺灣
    屏東地方法院檢察署刑案資料查註紀錄表、全國施用毒品案
    件紀錄表、受觀察勒戒人毒品及前科紀錄簡列表各1 份在卷
    可按，其觀察、勒戒期滿5 年內再犯本件施用第二級毒品甲
    基安非他命之犯罪事證已臻明確，應依法論科。
三、按甲基安非他命為毒品危害防制條例第2 條第2 項第2 款規
    定之第二級毒品，除法律另有規定者外，不得持有、施用。
    核被告甲○○所為，係犯毒品危害防制條例第10條第2 項之
    施用第二級毒品罪。其施用前持有甲基安非他命之低度行為
    ，應為施用之高度行為所吸收，不另論罪。其先後多次施用
    甲基安非他命之行為，時間緊接，手法相同，並觸犯構成要
    件相同之罪，顯係基於概括犯意反覆為之，為連續犯，應以
    一罪論，並加重其刑。又被告甲○○前因犯恐嚇取財罪未遂
    及詐欺罪，經臺灣桃園地方法院以89年度易字第1857號判處
    有期徒刑10月、4 月，應執行有期徒刑1 年，於90年6 月12
    日入監執行，依指揮書於91年4 月8 日期滿執行完畢，有臺
    灣高等法院被告前案紀錄表及臺灣屏東地方法院刑案資料查
    註紀錄表各1 份在卷可按，其5 年之內再犯有期徒刑以上刑
    之本罪，為累犯，應依法加重其刑。其有二種刑之加重事由
    ，應遞加重之。
四、爰審酌被告甲○○之年齡、品行、智識程度、犯罪手段、對
    於法益侵害之程度，其為45年7 月6 日出生、受有國中畢業
    教育程度而現無職業之人，於本件犯罪經查獲時年49歲，有
    年籍等資料在卷可參；又其前有多次施用毒品經查獲送觀察
    、勒戒及因犯罪經判刑確定之紀錄，除前揭為本件犯罪構成
    要件情狀前提事實之觀察、勒戒及上開構成累犯要件之執行
    紀錄，已如前述者外，其88年間即曾因施用毒品經依法院裁
    定送觀察、勒戒；嗣因犯竊盜罪，經臺灣桃園地方法院以89
    年度桃簡字第393 號判處拘役50日，旋因緩刑期內犯前述構
    成累犯要件之罪而經撤銷緩刑宣告，於91年4 月9 日入監接
    續前案執行，於91年5 月28日期滿執行完畢。又其另犯詐欺
    罪、竊盜罪及偽造文書罪，依序經臺灣桃園地方法院以91年
    度易字第1571號、91年度易字第1909號，及臺灣板橋地方法
    院以90年度訴字第330 號，各判處有期徒刑3 月、10月、8
    月確定，經法院裁定應執行有期徒刑1 年7 月，自91年5 月
    29日起繼前案而更接續執行，於92年1 月7 日因縮刑假釋出
    監，依指揮書應於92年10月29日縮刑期滿；嗣其在假釋期間
    內，自92年7 月26日起至93年3 月14日止，又犯施用毒品案
    件（與本件無裁判上一罪關係），於本院審理中已經另案臺
    灣桃園地方法院以94年度易緝字第120 號判處有期徒刑7 月
    確定，有臺灣高等法院被告前案紀錄表及臺灣屏東地方法院
    檢察署刑案資料查註紀錄表及宣示判決筆錄各1 份在卷可按
    ，前科累累，素行不良，顯然法治觀念薄弱，欠缺悔悟、遷
    善之決心，對於社會秩序及其個人身心健康之影響非輕；並
    考量其此犯罪施用毒品之期間長約3 月、頻率遠每日3 次、
    查獲時尿液中甲基安非他命濃度高達120,703ng/mL，遠逾公
    告閾值（500ng/mL）達240 餘倍之譜，及查獲時扣得毒品之
    數量，與其犯後態度等一切情狀，量處如主文所示之刑，以
    資儆懲。
五、扣案驗後毛重1.432 公克之甲基安非他命為查獲之毒品，其
    包裝袋依常情亦為盛裝之毒品沾黏，難以析離，應依毒品危
    害防制條例第18條第1 項前段規定，併予沒收銷燬之。未扣
    案供被告甲○○本件犯罪施用毒品使用之玻璃球吸食器，據
    被告供述已於本件查獲前丟棄而滅失，依現有卷證復不能證
    明其尚存在，爰不另為沒收之諭知，附此敘明。
據上論斷，應依刑事訴訟法第273 條之1 第1 項、第299 條第1
項前段，毒品危害防制條例第10條第2 項、第18條第1 項前段，
刑法第11條、第56條、第47條，判決如主文。
本案經檢察官鍾仁松到庭執行職務
中    華    民    國    95    年    1     月    27    日
                  刑事第二庭      法  官  陳松檀
以上正本證明與原本無異。
如不服本判決應於收受本判決送達後10日內向本院提出上訴書狀
，其未敘述上訴理由者，並得於提起上訴後10日內向本院補提理
由書狀（均須按他造當事人之人數附繕本）「切勿逕送上級法院
」
中    華    民    國    95    年    1     月    27    日
                                  書記官  魏慧夷
附錄本件判決引用之法條：
毒品危害防制條例第10條第2項
施用第二級毒品者，處3 年以下有期徒刑。


司法院資訊處製作；財團法人民間司法改革基金會備份。
